臺灣臺中地方法院刑事判決　　　　　　 100年度易字第3079號
公　訴　人　臺灣臺中地方法院檢察署檢察官
被　　　告　黃仲康
上列被告因竊盜案件，經檢察官提起公訴（100年度偵字第17255
號），經被告於本院準備程序中就被訴事實為有罪之陳述，本院
合議庭裁定由受命法官獨任進行簡式審判程序，判決如下：
    主    文
黃仲康侵入住宅竊盜，累犯，處有期徒刑柒月。
    犯罪事實
一、黃仲康前因竊盜案件，經臺灣高等法院於民國97年5月15日
    以97年度上易字第790號判決處有期徒刑7月、7月、4月，應
    執行有期徒刑1年2月確定，其於98年12月14日縮短刑期執行
    完畢出監。詎仍不知悔改，於100年4月14日凌晨4時30分許
    ，騎乘林秋菊所有之車牌號碼EZD-358號輕型機車，行經
    MIKITKAN NATTHAPHON（中文名：拉塔朋，下稱拉塔朋）位
    在臺中市○里區○○路29號之居所前，竟意圖為自己不法之
    所有，基於侵入住宅竊取他人財物之犯意，見該屋1樓大門
    未鎖之際，侵入該處3樓，徒手行竊拉塔朋所有置放在房間
    內之皮包2只【內含拉塔朋所有新臺幣（下同）3,300元及全
    民健康保險卡1張，與拉塔朋之室友CHOWINITSAKUN PIUCHAI
    （中文名：皮財）所有之100元與全民健康保險卡1張】得逞
    。黃仲康將竊得之3,400元花用殆盡，並將全民健康保險卡2
    張及皮包等物棄置他處。嗣拉塔朋發覺報警處理，經林秋菊
    比對警調閱之監視錄影器畫面後，查悉上情。
二、案經臺中市政府警察局霧峰分局報告臺灣臺中地方法院檢察
    署檢察官偵查起訴。
    理    由
壹、程序方面
一、按除被告所犯為死刑、無期徒刑、最輕本刑為3年以上有期
    徒刑之罪或高等法院管轄第一審案件者外，於第一次審判期
    日前之準備程序進行中，被告先就被訴事實為有罪之陳述時
    ，審判長得告知被告簡式審判程序之旨，並聽取當事人、代
    理人、辯護人及輔佐人之意見後，裁定進行簡式審判程序，
    刑事訴訟法第273條之1第1項定有明文。查被告黃仲康被訴
    竊盜案件，非前開不得進行簡式審判程序之案件，經被告於
    準備程序時就被訴之事實為有罪之陳述，且經本院告知被告
    簡式審判程序之旨，聽取被告及檢察官之意見後，爰依上揭
    規定裁定改依簡式審判程序審判之，先予敘明。
二、又簡式審判程序之證據調查，不受刑事訴訟法第159條第1項
    規定之限制，參諸刑事訴訟法第273條之2規定甚明。因此有
    關傳聞證據之證據能力限制規定無庸予以適用，且本案各項
    證據均無非法取得之情形，故本案以下所引證據，自均得作
    為認定事實之證據。
貳、實體方面：
一、上開犯罪事實，業據被告黃仲康於警詢及偵、審中坦承不諱
    ，核與證人拉塔朋於警詢供述遭竊經過相符，並有證人即被
    告黃仲康之前妻林秋菊於警詢時證述出借車牌號碼EZD-358
    號輕型機車予被告使用之情，復有監視錄影器翻攝照片11張
    、臺中市○里區○○路29號建築物照片6張、車牌號碼
    EZD-358號輕型機車車輛詳細資料報表1紙（見警卷，第25
    頁、第27頁至第35頁）附卷可稽，足徵被告前揭自白應屬實
    情。本案事證已臻明確，被告犯行至堪認定。
二、核被告黃仲康所為，係犯刑法第321條第1項第1款之侵入住
    宅竊盜罪。查被告前因竊盜案件，經臺灣高等法院於97年5
    月15日以97年度上易字第790號判決處有期徒刑7月、7月、4
    月，應執行有期徒刑1年2月確定，其於98年12月14日縮短刑
    期執行完畢出監，此有臺灣高等法院被告前案紀錄表1份在
    卷可按，其受有期徒刑之執行完畢，5年以內故意再犯本案
    有期徒刑以上之罪，為累犯，應依刑法第47條第1項規定，
    加重其刑。爰審酌被告前有多次竊盜犯罪前科紀錄，此有臺
    灣高等法院被告前案紀錄表附卷可按，歷經數次偵、審程序
    ，卻仍恣意竊取他人財物，未能深切體認他人財產權之不可
    侵犯性而重蹈覆轍，價值觀念非無偏差，被告犯罪所彰顯之
    主觀惡性亦不容小覷；再參以被告犯罪動機、手段、被告於
    警詢、偵查及本院審理期間坦承犯行之犯後態度、高職畢業
    學歷之智識程度等一切情狀，量處如主文所示之刑，以示懲
    儆。又公訴人於本院審理時就被告竊盜犯行，具體求處有期
    徒刑9月，本院審酌上情，認對被告處以如主文所示之刑罰
    ，已足收懲儆之效，公訴人上揭對被告具體求刑之刑度範圍
    稍嫌過重，附此敘明。
據上論斷，應依刑事訴訟法第273條之1第1項、第299條第1項前
段，刑法第321條第1項第1款、第47條第1項，判決如主文。
中    華    民    國   100    年    11    月    2     日
                  刑事第三庭    法  官  陳玟珍
以上正本證明與原本無異。
如不服本判決應於收受送達後10日內向本院提出上訴書狀，並應
敘述具體理由；其未敘述上訴理由者，應於上訴期間屆滿後20日
內向本院補提理由書（均須按他造當事人之人數附繕本）「切勿
逕送上級法院」。
                                書記官  詹東益
中    華    民    國   100    年    11    月    2    日
附錄論罪科刑法條：
第321條（加重竊盜罪）
    犯竊盜罪而有下列情形之一者，處六月以上、五年以下有期
徒刑，得併科新臺幣十萬元以下罰金：
 一、侵入住宅或有人居住之建築物、船艦或隱匿其內而犯之者
     。
 二、毀越門扇、牆垣或其他安全設備而犯之者。
 三、攜帶兇器而犯之者。
 四、結夥三人以上而犯之者。
 五、乘火災、水災或其他災害之際而犯之者。
 六、在車站、埠頭、航空站或其他供水、陸、空公眾運輸之舟
     、車、航空機內而犯之者。
前項之未遂犯罰之。